【裁判字號】    95,上易,921
【裁判日期】    950629
【裁判案由】    違反保護令等
【裁判全文】
臺灣高等法院刑事判決                 95年度上易字第921號
上  訴  人
即  被  告  乙○○
上列上訴人因違反保護令等案件，不服臺灣士林地方法院94年度
易字第671號，中華民國94年10月31日第一審判決（起訴案號：
臺灣士林地方法院檢察署93年度偵字第9021號、第9481號），提
起上訴，本院判決如下：
    主  文
上訴駁回。
    事  實
一、乙○○係甲○○之夫，二人間具有家庭暴力防治法第3條第1
    款所定之家庭成員關係。乙○○於民國93年9月2日下午6 時
    許，不准甲○○帶其二人之子羅德杰出門，甲○○恐羅德杰
    在家受到傷害，遂偕其友人將羅德杰帶走。於93年9月4日中
    午12時25分許，乙○○竟攜帶其所有以報紙包住之西瓜刀1
    把返回臺北市汐止市○○○路342巷2號9 樓住處，在甲○○
    面前揮舞西瓜刀，並恫稱其有攜帶槍械及帶人在樓下等，迫
    使甲○○將於9月2日帶走羅德杰之友人找出來，否則其要讓
    甲○○吃「花生米」（子彈之意）等語，乙○○並將西瓜刀
    架在甲○○左肩上，向甲○○恫稱：若甲○○之友人不出面
    ，就要甲○○好看，要甲○○死等語，致甲○○心生畏懼，
    打電話委請友人報警處理，臺北縣政府警察局汐止分局員警
    據報前往處理，並扣得西瓜刀1 把。因甲○○有受家庭暴力
    之急迫危險，臺北縣政府警察局汐止分局立即向臺灣士林地
    方法院聲請暫時保護令，臺灣士林地方法院於同日以93年度
    緊暫家護字第8 號民事暫時保護令裁定令乙○○不得對甲○
    ○、羅德杰實施身體或精神上不法侵害之行為，且應遠離下
    列場所至少100 公尺：甲○○住居所（地址：臺北縣汐止
    市○○○路342巷2號9 樓）。甲○○子女學校（地址：臺
    北縣汐止市○○○路112 號）。甲○○工作場所（地址：
    臺北縣汐止市○○路1號3樓）。詎乙○○竟基於違反保護令
    之犯意，於93年9月25日凌晨1時30分許，進入甲○○之前揭
    住處，違反法院所為前述最少遠離甲○○住所100 公尺之民
    事暫時保護令之裁定。嗣因甲○○返回住處時，發現乙○○
    之鞋子在門口，報警處理，始查知上情。
二、案經甲○○訴請臺北縣政府警察局汐止分局報請臺灣士林地
    方法院檢察署檢察官偵查起訴。
    理  由
一、上揭事實業據被告先後於警詢、原審準備程序及審理中坦承
    不諱，且經告訴人甲○○指述歷歷，並有證人即被告之子羅
    德杰於警詢中證稱：「（當時你正在做何事情？請詳述案發
    當時經過情形？）當時我剛好起床，還躺在床上，我爸爸（
    乙○○）一進門就先罵我媽媽，罵什麼我記不得了，罵完後
    我爸爸就把自己帶的西瓜刀（有用報紙包著）拿出來，架在
    我媽媽（甲○○）的左肩上，要我媽媽把阿姨交出來，我還
    看見爸爸在亂揮西瓜刀，而且還將我們睡覺的枕頭割破了，
    我媽媽就打電話報警，然後警察就來我家了。」、「（警方
    在案發現場發現一個枕頭遭劃破，你是否知道遭何人劃破、
    如何劃破的？）是我爸爸乙○○拿西瓜刀劃破的。」（見93
    年度偵字第9481號第7 頁），及證人顧軒庭證稱：「（於93
    年9月4日12時30分許，你是否接獲甲○○在汐止市○○○路
    342巷2號9樓，遭其丈夫乙○○（56.02.09.Ｚ000000000）實
    施家庭暴力並請求你協助代為報案？當時你與甲○○對話內
    容為何？你報案當時內容為何？請詳述報案之經過情形）是
    的，內容大概是甲○○以電話告訴我說她先生現在拿刀子要
    殺她，她現在很害怕，問我說怎麼辦，我就告訴她趕快打11
    0 報案，結果她因為害怕不知道如何處理，然後我問她現在
    位置確定後我就撥打110幫她報案。」（見93年度偵字第948
    1號第4、5 頁）各等語可證。且有被告乙○○所有供犯罪所
    用之西瓜刀1把扣案可稽及現場照片8幀附卷可證。又有臺灣
    士林地方法院93年度緊暫家護字第8 號民事暫時保護令裁定
    令被告不得對甲○○、羅德杰實施身體或精神上不法侵害之
    行為，且應遠離下列場所至少100 公尺：甲○○住居所（
    地址：臺北縣汐止市○○○路342巷2號9 樓）、甲○○子
    女學校（地址：臺北縣汐止市○○○路112 號）、甲○○
    工作場所（地址：臺北縣汐止市○○路1號3樓），該裁定亦
    經被告於93年9月17 日收受，亦有臺灣士林地方法院上開裁
    定及送達證書附卷可稽。顯見被告之自白與事實相符，應可
    採信。其於本院審理中否認有恐嚇之犯行，並辯稱：93年9
    月25日那天是因為伊很想念兒子，且喝了酒、吃了藥，沒有
    意識的狀態下回去，而違反保護令云云（見本院95年6月20
    日審判程序筆錄），委係事後圖卸刑責之詞，應不足採。其
    上揭罪證明確，犯行洵堪認定，應依法論科。
二、核被告所為，係犯刑法第305 條之恐嚇危害安全罪及家庭暴
    力防治法第50條第4 款之違反保護令罪，所犯二罪，犯意各
    別，行為互殊，應分論併罰。原審本同上之見解，適用家庭
    暴力防治法第50條第4款、刑法第11條前段、第305條、第41
    條第1項、第51條第5款、第38條第1項第2款、罰金罰鍰提高
    標準條例第1條前段、第2條之規定，審酌被告之品行、智識
    程度、生活狀況，其因欲尋回及探視其子羅德杰，持刀恐嚇
    之犯罪手段，所生危害頗鉅，犯後先於警詢、原審坦承犯行
    ，而於本院審理中否認犯罪之犯後態度等一切情狀，判決被
    告乙○○以加害生命、身體之事，恐嚇他人致生危害於安全
    ，處有期徒刑肆月，如易科罰金，以佰元折算壹日。又違
    反法院依家庭暴力防治法第13條所為遠離住居所之裁定，處
    有期徒刑月，如易科罰金，以佰元折算壹日，應執行有
    期徒刑伍月，如易科罰金，以佰元折算壹日。又以扣案之
    西瓜刀1 把，係被告所有供犯罪所用之物，業據其供承在卷
    ，併依刑法第38條第1項第2款規定宣告沒收，認事用法均無
    不合，量刑亦無不當。被告上訴意旨否認有恐嚇之犯行，並
    以93年9月25 日那天是因為伊很想念兒子，且喝了酒、吃了
    藥，沒有意識的狀態下回去，而違反保護令云云，指摘原判
    決不當為無理由，應予駁回。
據上論斷，應依刑事訴訟法第368條，判決如主文。
本案經檢察官李良忠到庭執行職務。
中    華    民    國    95    年    6     月    29    日
                    刑事第三庭  審判長法  官  許國宏
                                      法  官  許增男
                                      法  官  楊貴志
以上正本證明與原本無異。
不得上訴。
                                      書記官   顧哲瑜
中    華    民    國    95    年    6     月    30    日
附錄：本案論罪科刑法條全文
中華民國刑法第305條  （恐嚇危害安全罪）
以加害生命、身體、自由、名譽、財產之事，恐嚇他人致生危害
於安全者，處2年以下有期徒刑、拘役或300元以下罰金。
家庭暴力防治法第50條  （違反保護令罪之處罰）
違反法院依第13條、第15條所為之下列裁定者，為本法所稱之違
反保護令罪，處3年以下有期徒刑、拘役或科或併科新台幣10萬
元以下罰金︰
一  禁止實施家庭暴力行為。
二  禁止直接或間接騷擾、接觸、通話或其他連絡行為。
三  命遷出住居所。
四  遠離住居所、工作場所、學校或其他特定場所。
五  命完成加害人處遇計畫：戒癮治療、精神治療、心理輔導或
    其他治療、輔導。


司法院資訊處製作；財團法人民間司法改革基金會備份。
